【裁判字號】    98,交訴,80
【裁判日期】    990326
【裁判案由】    公共危險等
【裁判全文】
臺灣嘉義地方法院刑事判決              98年度交訴字第80號
公  訴  人  臺灣嘉義地方法院檢察署檢察官
被      告  甲○○
上列被告因公共危險等案件，經檢察官提起公訴（98年度偵字第
7959號），被告於準備程序中就被訴事實為有罪之陳述，經本院
合議庭裁定由受命法官改依簡式程序審理，判決如下：
    主  文
甲○○犯肇事致人傷害逃逸罪，處有期徒刑柒月。緩刑貳年。
被訴過失傷害部分公訴不受理。
    犯 罪 事 實
一、甲○○明知其無汽車駕駛執照，不得開車上路。竟於民國98
    年7月18日晚間8時32分許，駕駛車牌號碼3W-1675號自用小
    客車，沿嘉義市○區○○路由北往南方向行駛，行經新民路
    與新民路707巷交岔路口，欲由內側車道，轉往慢車道時，
    原應注意汽車行駛時，駕駛人應注意車前狀況，並隨時採取
    必要之安全措施，而依當時天候晴，夜間有照明，路面乾燥
    、無缺陷等，並無不能注意之情事，竟疏於注意車前狀況，
    適有丁○○○騎乘車牌號碼WGH-270號輕型機車搭載乙○○
    ，停等於新民路707巷口，待甲○○發現時，已閃避不及，
    致其前車頭撞擊丁○○○所騎乘機車之左側車身後，再撞及
    停放於新民路路旁為洪景賢所有之車牌號碼ZI-1723號自用
    小客車之右後車角，復接續撞擊緊鄰停放為陳聰文所有之車
    牌號碼BA-3076號自用小客車右後車身，丁○○○、乙○○
    因而人車倒地，致丁○○○右手第二掌骨骨折、右肘、右膝
    深擦傷等傷害（過失傷害部分，業據撤回告訴），乙○○受
    有頭部外傷、腦震盪、右膝右腿多處擦挫傷等傷害（過失傷
    害部分，未據乙○○告訴）。甲○○明知駕駛動力交通工具
    肇事，致人受傷後不得逃逸，竟仍於肇事致丁○○○、乙○○受傷後，未下車察看且給予必要之救護，反而另起肇事逃
    逸之犯意駕駛上揭自用小客車逃離現場。嗣經警據報後循線
    查獲。
二、案經嘉義市政府警察局第一分局報告臺灣嘉義地方法院檢察
    署檢察官偵查起訴。
    理    由
壹、有罪部分：
一、本件係經被告甲○○於準備程序當庭表示認罪，而經本院裁
    定以簡式審判程序加以審理，則依據刑事訴訟法第273條之2
    、同法第159條第2項之規定，不適用傳聞法則有關限制證據
    能力之相關規定，合先敘明。
二、上開犯罪事實，業據被告於本院準備程序、審理時坦承無誤
    ，復經證人即被害人丁○○○指訴纂詳，核與證人乙○○、
    洪景賢、陳聰文、張添益於警詢中證述之情節相符，並有道
    路交通事故現場圖、道路交通事故調查報告表(一)、(二)、照片
    21張、嘉義市○○○道路交通事故肇事人自首情形記錄表、
    舉發違反道路交通管理事件通知單2紙、財團法人嘉義基督
    教醫院診斷證明書2張在卷可憑，足認被告自白確與事實相
    符。又被告所駕駛之前揭自用小客車，其車身較諸被害人丁○○○所騎乘之輕型機車為大，參以被告所駕車輛撞擊被害
    人丁○○○臨停肇事地點之輕型機車後，復接續撞及停放路
    邊兩部自小客車車身等節，除據證人丁○○○、乙○○、洪
    景賢、陳聰文證述無誤外，並有前揭車輛之車身破損照片附
    卷可稽（見警卷第28至33頁），已如前述，顯見當時之碰撞
    力道非輕，是被告對於其駕車撞擊被害人丁○○○所騎乘之
    輕型機車，因人車倒地，致之身體受有傷害等情，自難諉為
    不知，其於事故發生後，未即採取救護或其他必要措施，復
    未報警處理，旋即駕車逃逸，被告確具肇事逃逸之故意要屬
    無疑。本案事證明確，被告犯行，洵堪認定，應依法論科。
三、核被告所為，係犯刑法第185條之4之肇事致人傷害逃逸罪。
    。爰審酌被告明知其無汽車駕駛執照，猶執意開車上路，於
    駕駛途中肇事致人受傷後，未對被害人為必要之救護，竟棄
    之不顧逕自逃逸，漠視其法律上所應履行之義務，然念及其
    嗣於本院審理時坦承犯行，並與被害人成立調解，獲被害人
    宥恕並撤回過失傷害罪部分之告訴，兼衡被告國小畢業之智
    識程度、前未有任何犯罪前案紀錄，有臺灣高等法院被告前
    案紀錄表1份在卷足憑，足認被告素行尚稱良好，及其犯罪
    動機、手段等一切情狀，量處如主文所示之刑。又被告前未
    有任何犯罪前案紀錄，素行良好，業如前述，其因一時思慮
    欠週而誤罹刑章，且已取得被害人諒解，經此次刑之宣告，
    應知警惕而無再犯之虞，本院認其所受宣告之刑，以暫不執
    行為適當，併予宣告緩刑2年，以啟自新。
貳、不受理部分：
一、公訴意旨略以：被告於上開時間、地點，因疏未注意車前狀
    況之過失，致發生本件車禍，致告訴人丁○○○受有上揭傷
    害，因認被告此部分所為，尚涉犯刑法第284條第1項前段之
    過失傷害罪嫌等語。
二、按告訴乃論之罪，告訴人於第一審辯論終結前，得撤回其告
    訴；告訴乃論之罪，其告訴經撤回者，應諭知不受理之判決
    ；不受理之判決，得不經言詞辯論為之，刑事訴訟法第238
    條第1項、第303條第3款及第307條分別定有明文。
三、查本件告訴人丁○○○告訴被告過失傷害案件，公訴意旨認
    係觸犯刑法第284條第1項之過失傷害罪，依同法第287條前
    段之規定，須告訴乃論。茲據告訴代理人丙○○具狀撤回告
    訴，有撤回告訴狀附卷可稽，依照上開說明，本件被告被訴
    過失傷害部分爰不經言詞辯論，逕為諭知不受理之判決。
據上論斷，應依刑事訴訟法第273條之1第1項、第299條第1項前
段、第303條第3款、第307條，刑法第185條之4、第74條第1項第
1款，判決如主文。
本案經檢察官林俊良到庭執行職務。
中    華    民    國    99    年    3    月    26    日
                  刑事第四庭法  官  王慧娟
以上正本證明與原本無異。
如不服本判決應於收受判決後10日內向本院提出上訴書狀，並應
敘述具體理由；其未敘述上訴理由者，應於上訴期間屆滿後20日
內向本院補提理由書（均須按他造當事人之人數附繕本）「切勿
逕送上級法院」。告訴人或被害人如對於本判決不服者，應具備
理由請求檢察官上訴，其上訴期間之計算係以檢察官收受判決正
本之日期為準。
                            書記官  高文靜
中    華    民    國    99    年    3    月    26    日
附錄本案法條：
中華民國刑法第185條之4
駕駛動力交通工具肇事，致人死傷而逃逸者，處 6 月以上 5 年
以下有期徒刑。

司法院資訊處製作；財團法人民間司法改革基金會備份。
